Minutes et répertoires du notaire Martin LA GRENÉE, 11 mai 1765 - 26 mai 1786 (étude IV)
Archives nationales
- Répertoire(s) de Martin LA GRENÉE, 11 mai 1765 - 26 mai 1786; MC/RE/IV/7 - MC/RE/IV/9
  - Répertoire. 1779, 3 janvier - 1782, 10 janvier, 3 janvier 1779 - 10 janvier 1782; MC/RE/IV/8
    - Inventaire après décès de Philibert Girard, 29 janvier 1781
    - Inventaire après décès de Pierre de Beaufery de Laborde, 30 janvier 1781
      inventaire après décès; Beaufery de Laborde, Pierre de
    - Inventaire après décès de Pierre de Beaufery de La Borde, 30 janvier 1781
      inventaire après décès; Beaufery de La Borde, Pierre de
    - Notoriété concernant la succession de la demoiselle Tourillon, 30 janvier 1781
      notoriété; Tourillon (demoiselle)
    - Testament d'Eléonore Morin femme de François Caillon, 30 janvier 1781
      testament; Morin, Eléonore; Caillon, François
    - Inventaire après décès de Anne Maron épouse François Gage, 3 février 1781
      inventaire après décès; Maron, Anne; Gage, François
    - Inventaire après décès d'Anne Maron, femme de François Gage, 3 février 1781
    - Testament de la veuve Thirole, 3 février 1781
      testament; Thirole (veuve)
    - Dépôt du mortuaire de Nicolas Michel Douville, 6 février 1781
      acte d'état civil; dépôt de pièces; Douville, Nicolas-Michel
    - Inventaire après décès de Nicolas Saint-Remy, 7 février 1781
      inventaire après décès; Saint-Remy, Nicolas
    - Inventaire après décès de Nicolas Saint Rémy, 7 février 1781
      inventaire après décès; Saint Remy, Nicolas
    - Contrat de mariage entre Charles Fasquelle et Marie Jeanne Arnoux, 12 février 1781
      contrat de mariage; Fasquelle, Charles; Arnoux, Marie-Jeanne
    - Transaction entre Madame la comtesse de Lauragais et les héritiers de M. Trudaine..-.-, 12 février 1781
      accord; Brancas-Villars, Louise de (1755-....); Trudaine (famille)
    - Contrat de mariage entre Donafélix Belin et Jeanne Madelaine Sabroux, 14 février 1781
      contrat de mariage; Belin, Donafélix; Sabroux, Jeanne-Madelaine
    - Contrat de mariage entre Claude Coutelet et Louise Pierrette Robert, 15 février 1781
      contrat de mariage; Coutelet, Claude; Robert, Louise-Pierrette
    - Notoriété concernant Denis Jean Phelipon, 15 février 1781
      notoriété; Phelipon, Denis-Jean
    - Contrat de mariage entre François Gage et la veuve Dutartre, 16 février 1781
      contrat de mariage; Gage, François; Dutartre (veuve)
    - Contrat de mariage entre François Joseph Anselin et Marie Rose Tellier, 17 février 1781
      contrat de mariage; Anselin, François-Joseph; Tellier, Marie-Rose
    - Contrat de mariage entre Jean Guillaume Duchange et Marie Genneviève Courtin, 19 février 1781
      contrat de mariage; Duchange, Jean-Guillaume; Courtin, Marie-Genneviève
    - Inventaire après décès de Antoine Toussaint Leduc, 22 février 1781
      inventaire après décès; Leduc, Antoine-Toussaint
    - Inventaire après décès d'Antoine Toussaint Le Duc, 22 février 1781
      inventaire après décès; Le Duc, Antoine-Toussaint
    - Contrat de mariage entre Jean Louis Marie Gras et Marie Etienne Le Duc, 23 février 1781
      contrat de mariage; Gras, Jean-Louis-Marie; Le Duc, Marie-Etienne
    - Dépôt de notoriété concernant la veuve Colleau, 26 février 1781
      notoriété; dépôt de pièces; Colleau (veuve)
    - Compte d'exécution testamentaire de Jacques Barthélémy Lefebure, 2 mars 1781
      compte d'exécution testamentaire; Lefebure, Jacques-Barthélémy
    - Notoriété concernant Pierre Charles Malherbe, 6 mars 1781
      notoriété; Malherbe, Pierre-Charles
    - Notoriété concernant Jean Pierre Poisson, 6 mars 1781
      notoriété; Poisson, Jean-Pierre
    - Inventaire après décès de De L'Ecluse, 7 mars 1781
      inventaire après décès; L'Ecluse, de
    - Inventaire après décès de de L'Ecluse, 7 mars 1781
      inventaire après décès; L'Ecluse (de)
    - Compte d'exécution testamentaire par le sieur Voyer au sieur Champeau, 8 mars 1781
      compte d'exécution testamentaire; Voyer (sieur); Champeau (sieur)
    - Délivrance de legs de la veuve Rouillard, 11 mars 1781
      délivrance de legs; Rouillard (veuve)
    - Testament de Jean Simonnet, 12 mars 1781
      testament; Simonnet, Jean
    - extrait d'Inventaire après décès de la veuve Thomas Florentin, 13 mars 1781
      extrait d'acte; inventaire après décès; Florentin, Thomas
    - Notoriété concernant la succession de Jacques Demalvoire, 13 mars 1781
      notoriété; Demalvoire, Jacques
    - Inventaire après décès, extrait déposé de la veuve Florentin, 13 mars 1781
      inventaire après décès; extrait d'acte; dépôt de pièces; Florentin (veuve)
    - Notoriété concernant Pierre Le Roy et sa femme, 20 mars 1781
      notoriété; Le Roy, Pierre; Le Roy, Pierre
    - Inventaire après décès de Marie Charles Lagrange, 21 mars 1781
      inventaire après décès; Lagrange, Marie-Charles
    - Notoriété après le décès de Marie Charles Lagrange, 21 mars 1781
      notoriété; Lagrange, Marie-Charles
    - Notoriété concernant la veuve de Thomas Florentin, 21 mars 1781
      notoriété; Florentin, Thomas
    - Inventaire après décès de André Vavin, 22 mars 1781
      inventaire après décès; Vavin, André
    - Testament d'Anne Christine Petit, veuve d'Etienne Happé, 22 mars 1781
      testament; Petit, Anne-Christine; Happe, Etienne
    - Contrat de mariage entre Monsieur le baron de Salis Samade et Madame de Gondreville, 22 mars 1781
      contrat de mariage; Salis Samade (monsieur le baron de); Gondreville (madame de)
    - Inventaire après décès de André Vavin, 22 mars 1781
    - Traité d'office d'huissier à cheval par Jean Lachaise à Germain Angot., 26 mars 1781
      traité d'office; Angot, Germain; Lachaise, Jean; huissier
    - Testament de la veuve de Louis Thirole, 1er avril 1781
      testament; Thirole, Louis (veuve)
    - Compte d'exécution testamentaire de Charles Petigny, 2 avril 1781
      compte d'exécution testamentaire; Petigny, Charles
    - Testament de la veuve d'Antoine Pierre Dusable, 3 avril 1781
      testament; Dusable, Antoine-Pierre
    - Inventaire après décès de Christine Briart, 6 avril 1781
      inventaire après décès; Briart, Christine
    - Inventaire après décès de Christine Briard, 6 avril 1781
      inventaire après décès; Briard, Christine
    - Dépôt d'un acte de notoriété concernant Pierre Joseph Duwooz, 6 avril 1781
      notoriété; dépôt de pièces; Duwooz, Pierre-Joseph
    - Inventaire après décès de l'épouse Nicolas Antoine Ganneron, 10 avril 1781
      inventaire après décès; Ganneron, Nicolas-Antoine
    - Inventaire après décès de la femme de Nicolas Antoine Ganneron, 10 avril 1781
    - Testament de Claude Lecot bourgeois de Paris, 11 avril 1781
      testament; Lecot, Claude
    - Inventaire après décès de l'épouse André Coste, 12 avril 1781
      inventaire après décès; Coste, André
    - Testament déposé de Marie Barré, veuve de Thomas Girard, 12 avril 1781
      testament; dépôt de pièces; Barre, Marie; Girard, Thomas
    - Inventaire après décès de la femme d'André Coste, 12 avril 1781
    - Contrat de mariage entre Joseph Quentin de Robois et la veuve Mougrolle, 18 avril 1781
      contrat de mariage; Robois, Joseph-Quentin de; Mougrolle (veuve)
    - Contrat de mariage entre Jean Joseph Xiste Liard et Marie Leclerc, 26 avril 1781
      contrat de mariage; Liard, Jean-Joseph-Xiste; Leclerc, Marie
    - Testament de François Charles Frisson, 29 avril 1781
      testament; Frisson, François-Charles
    - Testament de la veuve de Christophe Schneider, 30 avril 1781
      testament; Schneider, Christophe (veuve)
    - Délivrance de legs d'Henry Duteil, 2 mai 1781
      délivrance de legs; Duteil, Henry
    - Inventaire après décès de Jean François Garnier, 7 mai 1781
      inventaire après décès; Garnier, Jean-François
    - Inventaire après décès des sieur et dame Trinque, 7 mai 1781
      inventaire après décès; Trinque (sieur); Trinque (dame)
    - Inventaire après décès de Jean François Garnier, 7 mai 1781
    - Inventaire après décès de Trinque, 7 mai 1781
      inventaire après décès; Trinque
    - Inventaire après décès de l'épouse Trinque, 7 mai 1781
    - Inventaire après décès de Père Jacques Lecot, 11 mai 1781
      inventaire après décès; Lecot, Jacques
    - Inventaire après décès de Jacques et Claude Lecot père et fils, 11 mai 1781
      inventaire après décès; Lecot, Jacques; Lecot, Claude
    - Inventaire après décès de Fils Claude Ou Louis Claude Lecot Bourgeois de Paris, 11 mai 1781
      inventaire après décès; Lecot, Claude
    - Inventaire après décès de Marie Barre veuve Thomas Girard, 14 mai 1781
      inventaire après décès; Barre, Marie; Girard, Thomas
    - Inventaire après décès de Marie Barré veuve de Thomas Girard, 14 mai 1781
      inventaire après décès; Barre, Marie; Girard, Thomas (veuve)
    - Vente de fonds de cabaret par Antoine Boivin à Jean Ruc., 16 mai 1781
      acte de vente; Boivin, Antoine; Ruc, Jean; restaurateur
    - Testament de Marie Geneviève Noël, veuve de François Dorat, 17 mai 1781
      testament; Noel, Marie-Geneviève; Dorat, François
    - Contrat de mariage entre Pierre Jacques Allain et Marie Margueritte Couré, 18 mai 1781
      contrat de mariage; Allain, Pierre-Jacques; Coure, Marie-Margueritte
    - Contrat de mariage entre Antoine Louis Lambert et la veuve Chotere, 19 mai 1781
      contrat de mariage; Lambert, Antoine-Louis; Chotere (veuve)
    - Notoriété constatant l'héritière de Marin Leboeuf, 19 mai 1781
      notoriété; Leboeuf, Marin
    - Dépôt de notoriété concernant la dame Leleu et les sieurs Serrurier, 22 mai 1781
      notoriété; dépôt de pièces; Leleu (dame); Serrurier (sieurs)
    - Inventaire après décès de Jean Baptiste Simon Demonsy, 23 mai 1781
      inventaire après décès; Demonsy, Jean-Baptiste-Simon
    - Inventaire après décès de Jean Baptiste Simon Demonsy, 23 mai 1781
    - Contrat de mariage entre Eustache François Houblin et la veuve Rogier, 24 mai 1781
      contrat de mariage; Houblin, Eustache-François; Rogier (veuve)
    - Délivrance de legs de la veuve Girard, 25 mai 1781
      délivrance de legs; Girard (veuve)
    - Inventaire après décès de la veuve Ollivier, 26 mai 1781
      inventaire après décès; Ollivier,
    - Inventaire après décès de la veuve Ollivier, 26 mai 1781
      inventaire après décès; Ollivier (veuve)
    - Contrat de mariage entre Denis Collomb et la veuve Compagnon, 27 mai 1781
      contrat de mariage; Collomb, Denis; Compagnon (veuve)
    - Contrat de mariage entre André Ruc et Marie Thérèze Bailly, 30 mai 1781
      contrat de mariage; Ruc, André; Bailly, Marie-Thérèze
    - Contrat de mariage entre Charles Joseph Lasson et Marie Rose Vannesson, 12 juin 1781
      contrat de mariage; Lasson, Charles-Joseph; Vannesson, Marie-Rose
    - Notoriété concernant la succession de Margueritte Charlotte Feloix, 12 juin 1781
      notoriété; dépôt de pièces; Feloix, Margueritte-Charlotte
    - Contrat de mariage entre Pierre Louis Leclerc de La Negerie et Marie Françoise Esmaugart de Beauval (Esmangart de Beauval), 12 juin 1781
      contrat de mariage; Leclerc de La Negerie, Pierre-Louis; Esmaugart de Beauval, Marie-Françoise; Esmangart de Beauval, Marie-Françoise
    - Notoriété concernant la succession de la veuve Quelat, 13 juin 1781
      notoriété; Quelat (veuve)
    - Inventaire après décès de Jean Baptiste Joukoffsky, 15 juin 1781
      inventaire après décès; Joukoffsky, Jean-Baptiste
    - Inventaire après décès de Jean Baptiste Joukoffsky, 15 juin 1781
    - Inventaire après décès de Saint-Perree Du, 16 juin 1781
      inventaire après décès; Saint-Perree, du
    - Inventaire après décès du sieur Perrée, 16 juin 1781
      inventaire après décès; Perree (sieur)
    - Notoriété concernant la succesion de Madame Le Page de Lingerville, 16 juin 1781
      notoriété; Le Page de Lingerville (madame)
    - Contrat de mariage entre Jean Baptiste Blanchard et Victoire Jeanne Houssier, 18 juin 1781
      contrat de mariage; Blanchard, Jean-Baptiste; Houssier, Victoire-Jeanne
    - Inventaire après décès de Marie Thérèse Gineste veuve Trudaine De, 22 juin 1781
      inventaire après décès; Gineste, Marie-Thérèse; Trudaine de,
    - Inventaire après décès de Marie Thérèze Gineste veuve Trudaine, 22 juin 1781
      inventaire après décès; Gineste, Marie-Thérèze; Trudaine (veuve)
    - Testament déposé de Regnard de Vauclairon, 23 juin 1781
      testament; dépôt de pièces; Regnard de Vauclairon
    - Notoriété concernant la veuve Gobet, 28 juin 1781
      notoriété; Gobet (veuve)
    - Inventaire après décès de Antoine Regnard de Vauclairon, 7 juillet 1781
      inventaire après décès; Regnard de Vauclairon, Antoine
    - Inventaire après décès d'Antoine Regnard de Vauclairon, 7 juillet 1781
    - Contrat de mariage entre Jean Hubert et Claudine Catherine Demonsy, 12 juillet 1781
      contrat de mariage; Hubert, Jean; Demonsy, Claudine-Catherine
    - Contrat de mariage entre Jean François Dolbeau et Marie Catherine Mignot, 15 juillet 1781
      contrat de mariage; Dolbeau, Jean-François; Mignot, Marie-Catherine
    - Notoriété concernant Jean Delabarre, 16 juillet 1781
      notoriété; Delabarre, Jean
    - Contrat de mariage entre Antoine Joseph Honcin et Marie Anne Gaillard, 18 juillet 1781
      contrat de mariage; Honcin, Antoine-Joseph; Gaillard, Marie-Anne
    - Notoriété concernant Jean Claude Bart, 22 juillet 1781
      notoriété; Bart, Jean-Claude
    - procès-verbal de carence d'inventaire après décès de Pierre Lacaille, 24 juillet 1781
      Lacaille, Pierre
    - Marché de suifs entre MM. Montessuy et Leleu à la communauté des chandeliers de Paris., 25 juillet 1781
      marché; Leleu (M.); Montessuy (M.); cirier
    - Inventaire après décès de Léonore Morin épouse François Caillion, 26 juillet 1781
      inventaire après décès; Morin, Léonore; Caillion, François
    - Inventaire après décès de Eléonore Morin femme de François Caillion, 26 juillet 1781
      inventaire après décès; Morin, Eléonore; Caillion, François
    - extrait d'intitulé d'inventaire après décès de Louise Charlotte Bourgeois, 2 août 1781
      extrait d'acte; inventaire après décès; Bourgeois, Louise-Charlotte
    - Contrat de mariage entre Jean Baptiste Joly et Angélique Constance Tard, 2 août 1781
      contrat de mariage; Joly, Jean Baptiste; Tard, Angélique Constance
    - Inventaire après décès, extrait déposé de Louise Charlotte Bourgeois, 2 août 1781
      inventaire après décès; extrait d'acte; dépôt de pièces; Bourgeois, Louise-Charlotte
    - Notoriété concernant Anne Jacqueline Françoise DEBORDEAUX, 3 août 1781
      notoriété; Debordeaux, Anne-Jacqueline-Françoise
    - Notoriété concernant Anne Jacqueline Françoise Debordeaux, 3 août 1781
    - Notoriété concernant Anne Jacqueline Françoise de Bordeaux, 3 août 1781
      notoriété; Bordeaux, Anne-Jacqueline-Françoise de
    - Notoriété après le décès de Philippes Louis Febvez, 5 août 1781
      notoriété; Febvez, Philippes-Louis
    - Contrat de mariage entre Joseph Cauge et Marie Thérèze Mattenet, 5 août 1781
      contrat de mariage; Cauge, Joseph; Mattenet, Marie-Thérèze
    - Inventaire après décès de Jean François Théodore Bihet, 6 août 1781
      inventaire après décès; Bihet, Jean-François-Théodore
    - Inventaire après décès de Jean François Théodore Bihet, 6 août 1781
    - Inventaire après décès de la veuve Goupil, 11 août 1781
      inventaire après décès; Goupil,
    - Inventaire après décès de la veuve Goupil, 11 août 1781
      inventaire après décès; Goupil (veuve)
    - Contrat de mariage entre Georges Pierre et Marie Françoise Frieto, 22 août 1781
      contrat de mariage; Pierre, Georges; Frieto, Marie-Françoise
    - Désistement de testament de Monsieur Regnard de Vauclairon, 28 août 1781
      renonciation; testament; Regnard de Vauclairon (monsieur)
    - Notoriété concernant la veuve Aucra, 31 août 1781
      notoriété; Aucra (veuve)
    - Notoriété concernant Marie Madelaine Arnouilleau, 1er septembre 1781
      notoriété; Arnouilleau, Marie-Madelaine
    - Notoriété justifiant des héritiers de Pierre Etienne Clément, 14 septembre 1781
      notoriété; Clement, Pierre-Etienne
    - Testament de Margueritte Moreau, 17 septembre 1781
      testament; Moreau, Margueritte
    - Notoriété concernant la succession d'André Deshayes, 26 septembre 1781
      notoriété; Deshayes, André
    - Notoriété concernant la succession de François Antoine Bauré, 26 septembre 1781
      notoriété; Baure, François-Antoine
    - Inventaire après décès de Marguerite Delmas épouse François Cornilliergue, 1er octobre 1781
      inventaire après décès; Delmas, Marguerite; Cornilliergue, François
    - Inventaire après décès de Margueritte Delmas femme de François Cornilliergue, 1er octobre 1781
      inventaire après décès; Delmas, Margueritte; Cornilliergue, François
    - Inventaire après décès de Pierre Laurent, 2 octobre 1781
      inventaire après décès; Laurent, Pierre
    - Inventaire après décès de Pierre Laurent, 2 octobre 1781
    - Contrat de mariage entre Jean Mathurin Rosalie Piver et Marie Françoise Barbeau, 9 octobre 1781
      contrat de mariage; Piver, Jean-Mathurin-Rosalie; Barbeau, Marie-Françoise
    - Inventaire après décès de Jean Simonnet, 11 octobre 1781
      inventaire après décès; Simonnet, Jean
    - Inventaire après décès de Jean Simonne, 11 octobre 1781
      inventaire après décès; Simonne, Jean
    - Contrat de mariage entre André Bonjour et Genneviève Le Roy, 12 octobre 1781
      contrat de mariage; Bonjour, André; Le Roy, Genneviève
    - Testament de la veuve Tournelle, 15 octobre 1781
      testament; Tournelle (veuve)
    - Notoriété concernant la veuve Demonsy, 17 octobre 1781
      notoriété; Demonsy (veuve)
    - Inventaire après décès de l'épouse Pincelle, 22 octobre 1781
      inventaire après décès; Pincelle
    - Inventaire après décès de la dame Pincelle, 22 octobre 1781
      inventaire après décès; Pincelle (dame)
    - Contrat de mariage entre Pierre Durupt et Pierrette Carré, 27 octobre 1781
      contrat de mariage; Durupt, Pierre; Carre, Pierrette
    - Inventaire après décès de Pierre Jacques Lecerf, 30 octobre 1781
      inventaire après décès; Lecerf, Pierre-Jacques
    - Inventaire après décès de Pierre Jacques Lecerf, 30 octobre 1781
    - Testament de Barbe Cardot veuve de Jean Baptiste Grandjean de Montigny, 31 octobre 1781
      testament; Cardot, Barbe; Grandjean de Montigny, Jean-Baptiste
    - Testament d'Anne Christine Petit veuve d'Etienne Happé, 1er novembre 1781
      testament; Petit, Anne-Christine; Happe, Etienne (veuve)
    - Notoriété après le décès de Louis Claude Lecot, 7 novembre 1781
      notoriété; Lecot, Louis-Claude
    - Inventaire après décès de Pierre Mellier, 12 novembre 1781
      inventaire après décès; Mellier, Pierre
    - Inventaire après décès de Pierre Mellier, 12 novembre 1781
    - Testament de Marie Margueritte Moreau, 14 novembre 1781
      testament; Moreau, Marie-Margueritte
    - Notoriété concernant Barbe Hirt, 15 novembre 1781
      notoriété; Hirt, Barbe
    - Inventaire après décès de la veuve Grandjean de Montigny, 16 novembre 1781
      inventaire après décès; Grandjean de Montigny,
    - Inventaire après décès de la veuve Grandjean de Montigny, 16 novembre 1781
      inventaire après décès; Grandjean de Montigny (veuve)
    - Notoriété concernant Louis Carpentier, 26 novembre 1781
      notoriété; Carpentier, Louis
    - Inventaire après décès de Marie Marguerite Moreau, 28 novembre 1781
      inventaire après décès; Moreau, Marie-Marguerite
    - Inventaire après décès de Marie Margueritte Moreau, 28 novembre 1781
      inventaire après décès; Moreau, Marie-Margueritte
    - Notoriété concernant la veuve Quelat, 3 décembre 1781
    - Inventaire après décès de Marin Faron, 7 décembre 1781
      inventaire après décès; Faron, Marin
    - Inventaire après décès de Marin Faron, 7 décembre 1781
    - Inventaire après décès de la veuve Bouquin, 20 décembre 1781
      inventaire après décès; Bouquin,
    - Inventaire après décès de la veuve Bouquin, 20 décembre 1781
      inventaire après décès; Bouquin (veuve)
    - Contrat de mariage entre Antoine Michel Colin et la veuve Vivien, 20 décembre 1781
      contrat de mariage; Colin, Antoine-Michel; Vivien (veuve)
    - Notoriété concernant les héritiers de Thérèze de Gouaix, 21 décembre 1781
      notoriété; Gouaix, Thérèze de
    - Sommation respectueuse de Marie Genneviève Gérard à son père, 29 décembre 1781
      Gerard, Marie-Genneviève; Gerard (sieur)
    - Vente de fonds de bourrellerie par la veuve Brunet à Nicolas Ramard., 31 décembre 1781 - 1781
      acte de vente; Brunet (veuve); Ramard, Nicolas; sellier
    - Contrat de mariage entre Pierre de Vermaud et Marie Genneviève Gérard, 3 janvier 1782
      contrat de mariage; Vermaud, Pierre de; Gerard, Marie-Genneviève
    - Contrat de mariage entre Etienne Pihet et Genneviève Françoise Bertrand, 6 janvier 1782
      contrat de mariage; Pihet, Etienne; Bertrand, Genneviève-Françoise
    - Notoriété concernant le partage des biens de la succession de Pierre-Ambroise Chandon, lieutenant général au baillage de Clermont, et Marie-Anne-Victoire Thomas, son épouse; sont aussi nommés Charles-François Bouilliant de Montaigu et Pierre-Jean-Baptiste Dufresnoy., 7 janvier 1782
      notoriété; Chandon, Pierre-Ambroise; Thomas, Marie-Anne-Victoire; Bouilliant de Montaigu, Charles-François; Dufresnoy, Pierre-Jean-Baptiste
    - Contrat de mariage entre Joseph Godard et Marie Nicollier, 8 janvier 1782
      contrat de mariage; Godard, Joseph; Nicollier, Marie
    - Testament de Françoise Jaubert, veuve de Sébastien Legrand, 8 janvier 1782
      testament; Jaubert, Françoise; Legrand, Sébastien (veuve)
  - Répertoire. 1782, 11 janvier - 1786, 26 mai, 11 janvier 1782 - 26 mai 1786; MC/RE/IV/9
    - Contrat de mariage entre Nicolas Berthe et Jeanne Françoise Plantegenest, 13 janvier 1782
      MC/RE/IV/9
      contrat de mariage; Berthe, Nicolas; Plantegenest, Jeanne-Françoise
    - Contrat de mariage entre Pierre Froment et Marie Françoise Mellier, 16 janvier 1782
      contrat de mariage; Froment, Pierre; Mellier, Marie-Françoise
    - Testament déposé de la veuve Foreste de Celidor, 19 janvier 1782
      testament; dépôt de pièces; Foreste de Celidor (veuve)
    - Contrat de mariage entre François Caillion et la veuve Roudet, 22 janvier 1782
      contrat de mariage; Caillion, François; Roudet (veuve)
    - Contrat de mariage entre Louis Courtin et Marie Genneviève Chappe, 25 janvier 1782
      contrat de mariage; Courtin, Louis; Chappe, Marie-Genneviève
    - Contrat de mariage entre Jean Baptiste Ponsard et Suzanne Catherine Olivry, 28 janvier 1782
      contrat de mariage; Ponsard, Jean-Baptiste; Olivry, Suzanne-Catherine
    - Notoriété concernant les héritiers de la veuve Foreste de Belidor, 29 janvier 1782
      notoriété; Foreste de Belidor (veuve)
    - Inventaire après décès de Barbe Scholastique Crussier femme de Barthélémy Jean Pernet, 30 janvier 1782
      inventaire après décès; Crussier, Barbe-Scholastique; Pernet, Barthélémy-Jean
    - Contrat de mariage entre Jean François Le Pelletier de Glatigny et Genneviève Françoise Levieux, 1er février 1782
      contrat de mariage; Le Pelletier de Glatigny, Jean-François; Levieux, Genneviève-Françoise
    - Notoriété concernant Madame Belly de Bussy, 1er février 1782
      notoriété; Belly de Bussy (madame)
    - Testament déposé de Margueritte Catherine Boulanger veuve d'Antoine Marfoudet, 1er février 1782
      testament; dépôt de pièces; Boulanger, Margueritte-Catherine; Marfoudet, Antoine (veuve)
    - Inventaire après décès d'Etienne Angélique Fereudon Delasalle, 2 février 1782
      inventaire après décès; Fereudon-Delasalle, Etienne-Angélique
    - Contrat de mariage entre Jean Léonard Farodot et Barbe Françoise Antoinette Valadon, 3 février 1782